【裁判字號】    99,抗,183
【裁判日期】    990825
【裁判案由】    本票裁定
【裁判全文】
臺灣板橋地方法院民事裁定               99年度抗字第183號
抗  告  人  千承營造有限公司
兼      上
法定代理人  丁○○
抗  告  人  甲○○
            乙○○
相  對  人  中租迪和股份有限公司
法定代理人  丙○○
上列當事人間因本票裁定事件，抗告人對於中華民國99年7 月27
日本院99年度司票字第3488號裁定提起抗告，本院裁定如下：
    主  文
抗告駁回。
抗告程序費用新臺幣壹仟元由抗告人負擔。
    理  由
一、按執票人向本票發票人行使追索權時，得聲請法院裁定後強
    制執行，票據法第123 條定有明文。又本票執票人依上開法
    條之規定，聲請法院裁定及抗告法院之裁定，僅依非訟事件
    程序，以審查強制執行許可與否，並無確定實體上法律關係
    存否之效力，如發票人就票據債務之存否有爭執時，應由發
    票人提起確認之訴，以資解決（最高法院56年台抗字第714
    號、57年台抗字第76號判例意旨參照）。
二、本件相對人主張：其執有抗告人於民國98年5 月25日共同簽
    發，以台北縣新莊市為付款地，免除作成拒絕證書，內載金
    額新臺幣（下同）1,740,000 元，到期日99年6 月27日之本
    票1 紙（下稱系爭本票），詎於到期日提示後尚有750,000
    元及自99年6 月27日起至清償日止，按年息百分之20計算之
    利息未獲清償，爰依票據法第123 條聲請裁定許可強制執行
    等情，已據提出本票1 紙為證，原裁定予以准許，即無不合
    。
三、抗告意旨略以：(一)抗告人乙○○並非系爭本票之共同發票人
    。(二)查本票發票人經為免除作拒絕證書之記載時，執票人得
    不請求作成絕證書，而行使追索權，然執票人在行使追索權
    前，仍應於所定期限內為付款之提示。系爭本票到期後，業
    已與相對人協商先行支付其中一部分，並另簽發本票12紙，
    每紙金額62,500元，共760,000 元，加上原於98年5 月27日
    回存金450,000 元存入中信銀敦北支存#000000000000 相對
    人帳戶為擔保，故所餘債務金額僅為310,000 元，與相對人
    所聲請之750,000 元有差異。又相對人不依協商履行分期給
    付之承諾，亦未再向抗告人為提示及催索，卷內亦無提及催
    討之證據，其徒托空言，實不足採信。另利息應按年息百分
    之六計算為適當。為此提起抗告，請求廢棄原裁定，以維權
    益等語。惟查，依系爭本票為形式上觀察，抗告人乙○○亦
    為發票人之一，且其利息係約定自到期日起按年息百分之20
    計付；又抗告人所稱各節即使屬實，亦屬抗告人與相對人間
    實體上之爭執問題，應由抗告人另行提起訴訟，以資解決，
    本件非訟程序不得加以審究，故本件仍應為許可強制行之裁
    定。
四、據上論結，本件抗告為無理由，依非訟事件法第46條、第21
    條第2 項、第24條第1 項，民事訴訟法第495 條之1 第1 項
    、第449 條第1 項、第78條，裁定如主文。
中    華    民    國    99    年    8     月    25    日
                  民事第一庭    法  官  高文淵
以上正本係照原本作成。
如不服本裁定，僅得於收受本裁定正本送達後10日內，以適用法
規顯有錯誤為理由，向本院提出再抗告狀（須附繕本1 份及繳納
再抗告裁判費新臺幣1,000 元），經本院許可後始可再抗告。
中    華    民    國    99    年    8     月    25    日
                                書記官  黃瀅螢

司法院資訊處製作；財團法人民間司法改革基金會備份。
